臺灣臺南地方法院民事判決　九十一年度重訴字第一七一號
　　原　　　告　聯邦商業銀行股份有限公司
　　法定代理人　戊○○
　　訴訟代理人　甲○○
　　　　　　　　丁○○
　兼法定代理人　丙○○
　　被　　　告　己○○
　　　　　　　　乙○○
右當事人間請求給付借款事件，本院判決如左：
      主      文
被告應連帶給付原告如附表二所示之還款金額、利息、違約金。
訴訟費用由被告連帶負擔。
      事實及理由
一、本件被告未於言詞辯論期日到場，核無民事訴訟法第三百八十六條所列各款情形
    ，應依原告之聲請，由其一造辯論而為判決。
二、原告主張：
(一)被告正鎰鋁業股份有限公司（以下簡稱鎰鋁公司）邀同其餘被告丙○○、己○○
    、乙○○為連帶保證人，於民國九十年三月六日開發信用暨融資契約，及委任開
    發國內即期信用契約，委請原告於新台幣（下同）二千萬元之限額內循環開發信
    用及墊付貨款或承兌。被告分別於九十年五月十七日、九十年七月十日立具進口
    開狀申請書，向原告申請開發信用狀二筆，借款期間、金額及約定利率如附表一
    編號一、編號二所示，依上揭開發信用暨融資契約第九條第一項第一款之規定，
    每筆信用狀下墊款或貸款之任何一筆已屆清償期而未清償時，立約人及保證人即
    喪失一切期限利益，即視為全部到期，並得隨時請求立即履行，清償一切債務。
    另依該契約第六條規定，自遲延日起，外幣墊款部分改按當時各該幣別本行掛牌
    利率與依本行新台幣基本放款利率加百分之二點五之熟高者計付遲延利息外，其
    逾期清償在六個月以內者，按上開利率百分之十，在六個月以上者，按上開利率
    百分之二十加付違約金。詎被告鎰鋁公司除就附表編號一之借款為部分清償及繳
    至利息請求日前一日之利息外，尚積欠附表一編號一、編號二『還款餘額』欄之
    欠款迄未償還。又右開借款遲延日，原告之美元掛牌利率為年率百之六點五，基
    本放款利率為年率百分之八，依上開融資契約第六條規定比較利率結果，以原告
    基本放款利率加碼年息百分之二點五即年息百分之十點五計算本件借款之遲延利
    息利率。
(二)被告鎰鋁公司於民國九十年八月十日立具開發國內信用狀申請書，向原告申請開
    發信用狀，額度新台幣四百零四萬零四百元，嗣原告借款期間、金額及利息約定
    均如附表編號三所示，依兩造簽立之委任開發國內即期信用狀契約第九條、第十
    條、第三條之規定，立約人若不能清償時，原告得隨時要求立約人及連帶保證人
    清償每筆債務，並自逾期日起除仍按約定利率計付利息外，其逾期清償在六個月
    以內者，按上開利率百分之十，在六個月以上者，按上開利率百分之二十加付違
    約金。被告鎰鋁公司並未依約繳款，原告乃於九十一年二月八日以存款抵銷部分
    本金及至九十年十二月十日止之利息，尚積欠如附表一編號三『還款餘額』欄所
    示之欠款迄未償還。被告丙○○、己○○、乙○○為右開欠款之連帶保證人，自
    應負連帶清償之責。為此，依民法消費借貸契約及連帶保證契約之法律關係提起
    本訴。並聲明請求判決如主文所示。
三、被告方面：
    被告經合法送達，未於言詞辯論期日到場，亦未提出書狀作何聲明或陳述。
四、本件原告右開主張，業據其提出與所述相符之開發信用狀暨融資契約、委任開發
    國內即期信用狀契約、開發國內即期不可撤銷信用狀申請書各一張、
    Application  For  Irrevocable  Documentary  Credit、Documents  Arrival
    Notice And Loan Confirmation各二張、聯邦銀行存款牌告、十額存款牌暨基本
    放款利率表一張、聯邦銀行外幣存放款利率表、國內不可撤銷信用狀、匯票付款
    記錄各一張、放款傳票三張、提款單一張、結匯還款報告書二張、定期存單八張
    為證，被告未於言詞辯論期日到場爭執，亦未提出書狀以供本院參酌，依民事訴
    訟法第二百八十條第三項、第一項規定，視同自認原告主張之事實，堪認原告之
    主張為真實。
五、按稱保證者，謂當事人約定，一方於他方之債務人不履行債務時，由其代負履行
    責任之契約；保證債務，除契約另有訂定外，包含主債務之利息、違約金、損害
    賠償及其他從屬於主債務之負擔，民法第七百三十九條、第七百四十條分別定有
    明文。又保證債務之所謂連帶，係指保證人與主債務人負同一債務，對於債權人
    各負全部給付之責任而言。本件被告丙○○、己○○、乙○○為被告鎰鋁公司右
    開借款之連帶保證人，依法即應對其右揭債務負連帶保證責任。從而，原告依消
    費借貸契約及連帶保證契約之法律關係，請求被告連帶給付如附表二所示之欠款
    、利息、違約金，為有理由，應予准許。
六、訴訟費用負擔之依據：民事訴訟法第八十五條第二項。
中　　　華　　　民　　　國　　九十一　　年　　　六　　　月　　二十八　　日
                                臺灣臺南地方法院民事第一庭
~B法　　　官　莊玉熙
右為正本係照原本作成
如對本判決上訴，須於判決送達後廿日內向本院提出上訴狀
中　　　華　　　民　　　國　　九十一　　年　　　六　　　月　　　三十　　日
~B法院書記官　魏芝雯
附表一
~F0
~T48
┌─┬────────┬─────────┬──────────────────┐
│編│借款期間及金額　│　　約定利率      │   還款餘額                         │
│號│                │                  │　　　　　　　　　　　              │
├─┼────────┼─────────┼──────────────────┤
│一│民國九十年六月五│年息百分之七點一  │美金三萬七千七百五十八元二角八分    │
│　│日至九十年十二月│                  │                                    │
│　│二日            │到期後即二月七日後│                                    │
│　│                │依融資契約第六條約│                                    │
│  │美金十五萬七千五│定利率計算        │                                    │
│  │百元            │                  │                                    │
├─┼────────┼─────────┼──────────────────┤
│二│民國九十年八月十│約定借款利率年息  │美金二十七萬六千二百九十二元一角五分│
│　│日至九十一年二月│百分之六點九      │                                    │
│　│六日止          │到期後即二月七日後│                                    │
│　│                │依融資契約第六條約│                                    │
│  │美金三十一萬元  │定利率計算        │                                    │
├─┼────────┼─────────┼──────────────────┤
│三│民國九十年八月十│按原告基本放款利率│新台幣三百八十四萬四千零七十八元    │
│　│三日至九十年十二│加年息百分之０點五│                                    │
│　│月十一日止      │五計算。貸放時為年│                                    │
│　│新台幣四百零四萬│息百分之七點九八，│                                    │
│  │零四百元        │加碼後為年息百分之│                                    │
│  │                │八點五三。        │                                    │
└─┴────────┴─────────┴──────────────────┘
附表二
~F0
~T48
┌──┬─────────┬─────────┬───┬────────────┐
│編號│ 債權本金         │利 息 計 算 期 間 │年利率│　違約金計算期間及利率　│
├──┼─────────┼─────────┼───┼────────────┤
│    │美金三萬七千七百五│自民國九十年十二月│百分之│自民國91年1月28日起至清 │
│　　│十八元二角八分　　│二十七日起至清償日│十點五│償日止，逾期六個月以內按│
│　１│　　　　　　　　　│止　　　          │　　  │上開利率百分之十，超過六│
│　　│　　　　　　　　　│　　　　　　　　　│　　　│個月按上開利率百分之二十│
│　　│　　　　　　　　　│　　　　　　　　　│　　　│計算違約金。　　　　　　│
├──┼─────────┼─────────┼───┼────────────┤
│　２│美金二十七萬六千二│自民國九十年八月十│百分之│自民國91年3月8日起至清  │
│　　│百九十二元一角五分│日起至九十一年二月│六點九│償日止，逾期六個月以內按│
│　　│　　　　　　　　　│六日止　　        │　    │上開利率百分之十，超過六│
│　　│　　　　　　　　　├─────────┼───┤個月按上開利率百分之二十│
│　　│　　　　　　　　　│自民國九十一年二月│百分之│計算違約金。　　　　　　│
│    │                  │七日起至清償日止  │十點五│                        │
│    │                  │（備註：到期後依約│      │                        │
│    │                  │定之遲延利率計算利│      │                        │
│    │                  │息利率）          │      │                        │
├──┼─────────┼─────────┼───┼────────────┤
│　　│新台幣三百八十四萬│自民國90年12月11日│百分之│自民國91年1月12日起至清 │
│　３│四千零七十八元　　│起至清償日止　　　│八點五│償日止，逾期六個月以內按│
│　　│　　　　　　　　　│　　　　　　　　　│三　　│上開利率百分之十，超過六│
│　　│　　　　　　　　　│　　　　　　　　　│　　　│個月按上開利率百分之二十│
│　　│　　　　　　　　　│　　　　　　　　　│　　　│計算違約金。　　　　　　│
└──┴─────────┴─────────┴───┴────────────┘
